<?xml version='1.0' encoding='utf-8'?>
<verb default="eispéirigh" disambig="">
  <verbalNoun default="eispéiriú" />
  <verbalAdjective default="eispéirithe" />
  <tenseForm default="eispéirigh" tense="Past" dependency="Indep" person="Base" />
  <tenseForm default="eispéiríomar" tense="Past" dependency="Indep" person="Pl1" />
  <tenseForm default="eispéiríodar" tense="Past" dependency="Indep" person="Pl3" />
  <tenseForm default="eispéiríodh" tense="Past" dependency="Indep" person="Auto" />
  <tenseForm default="eispéirigh" tense="Past" dependency="Dep" person="Base" />
  <tenseForm default="eispéiríomar" tense="Past" dependency="Dep" person="Pl1" />
  <tenseForm default="eispéiríodar" tense="Past" dependency="Dep" person="Pl3" />
  <tenseForm default="eispéiríodh" tense="Past" dependency="Dep" person="Auto" />
  <tenseForm default="eispéiríodh" tense="PastCont" dependency="Indep" person="Base" />
  <tenseForm default="eispéirínn" tense="PastCont" dependency="Indep" person="Sg1" />
  <tenseForm default="eispéiríteá" tense="PastCont" dependency="Indep" person="Sg2" />
  <tenseForm default="eispéirímis" tense="PastCont" dependency="Indep" person="Pl1" />
  <tenseForm default="eispéirídís" tense="PastCont" dependency="Indep" person="Pl3" />
  <tenseForm default="eispéirítí" tense="PastCont" dependency="Indep" person="Auto" />
  <tenseForm default="eispéiríodh" tense="PastCont" dependency="Dep" person="Base" />
  <tenseForm default="eispéirínn" tense="PastCont" dependency="Dep" person="Sg1" />
  <tenseForm default="eispéiríteá" tense="PastCont" dependency="Dep" person="Sg2" />
  <tenseForm default="eispéirímis" tense="PastCont" dependency="Dep" person="Pl1" />
  <tenseForm default="eispéirídís" tense="PastCont" dependency="Dep" person="Pl3" />
  <tenseForm default="eispéirítí" tense="PastCont" dependency="Dep" person="Auto" />
  <tenseForm default="eispéiríonn" tense="PresCont" dependency="Indep" person="Base" />
  <tenseForm default="eispéirím" tense="PresCont" dependency="Indep" person="Sg1" />
  <tenseForm default="eispéirímid" tense="PresCont" dependency="Indep" person="Pl1" />
  <tenseForm default="eispéirítear" tense="PresCont" dependency="Indep" person="Auto" />
  <tenseForm default="eispéiríonn" tense="PresCont" dependency="Dep" person="Base" />
  <tenseForm default="eispéirím" tense="PresCont" dependency="Dep" person="Sg1" />
  <tenseForm default="eispéirímid" tense="PresCont" dependency="Dep" person="Pl1" />
  <tenseForm default="eispéirítear" tense="PresCont" dependency="Dep" person="Auto" />
  <tenseForm default="eispéireoidh" tense="Fut" dependency="Indep" person="Base" />
  <tenseForm default="eispéireoimid" tense="Fut" dependency="Indep" person="Pl1" />
  <tenseForm default="eispéireofar" tense="Fut" dependency="Indep" person="Auto" />
  <tenseForm default="eispéireoidh" tense="Fut" dependency="Dep" person="Base" />
  <tenseForm default="eispéireoimid" tense="Fut" dependency="Dep" person="Pl1" />
  <tenseForm default="eispéireofar" tense="Fut" dependency="Dep" person="Auto" />
  <tenseForm default="eispéireodh" tense="Cond" dependency="Indep" person="Base" />
  <tenseForm default="eispéireoinn" tense="Cond" dependency="Indep" person="Sg1" />
  <tenseForm default="eispéireofá" tense="Cond" dependency="Indep" person="Sg2" />
  <tenseForm default="eispéireoimis" tense="Cond" dependency="Indep" person="Pl1" />
  <tenseForm default="eispéireoidís" tense="Cond" dependency="Indep" person="Pl3" />
  <tenseForm default="eispéireofaí" tense="Cond" dependency="Indep" person="Auto" />
  <tenseForm default="eispéireodh" tense="Cond" dependency="Dep" person="Base" />
  <tenseForm default="eispéireoinn" tense="Cond" dependency="Dep" person="Sg1" />
  <tenseForm default="eispéireofá" tense="Cond" dependency="Dep" person="Sg2" />
  <tenseForm default="eispéireoimis" tense="Cond" dependency="Dep" person="Pl1" />
  <tenseForm default="eispéireoidís" tense="Cond" dependency="Dep" person="Pl3" />
  <tenseForm default="eispéireofaí" tense="Cond" dependency="Dep" person="Auto" />
  <moodForm default="eispéiríodh" mood="Imper" person="Base" />
  <moodForm default="eispéirím" mood="Imper" person="Sg1" />
  <moodForm default="eispéirigh" mood="Imper" person="Sg2" />
  <moodForm default="eispéirímis" mood="Imper" person="Pl1" />
  <moodForm default="eispéirígí" mood="Imper" person="Pl2" />
  <moodForm default="eispéirídís" mood="Imper" person="Pl3" />
  <moodForm default="eispéirítear" mood="Imper" person="Auto" />
  <moodForm default="eispéirí" mood="Subj" person="Base" />
  <moodForm default="eispéirímid" mood="Subj" person="Pl1" />
  <moodForm default="eispéirítear" mood="Subj" person="Auto" />
</verb>
